---
title: "20200923 class"
author: "jacky wang"
date: "2020/10/1"
output: html_document
---

```{r setup, include=FALSE}

library(knitr)

opts_chunk$set(echo = TRUE, message = F, warning = T, eval=T)

# windows檔名不要有"-"號

```

```{r package, include=FALSE}

library(readr)
library(dplyr)

```





# CH2 Data Cleaning



# data frame

data frame為方形資料（list中的一種特殊資料形式），比list多了一種資料取法（矩陣取法）

```{r}

df1 <- data.frame(
  y=c(1, 3, 5), 
  x=c(0, -1, 1)
)

df2 <- list(
  y=c(1, 3, 5), 
  x=c(0, -1, 1)
)


# list無法使用矩陣取法

df1[1, 2]
# df2[1, 2]    # 無法使用


df1[c(1, 2), c(1, 2)]
df1[c(1, 2), "x"]    # get data by column name

```

```{r}

typeof(df1); typeof(df2)    # type相同
class(df1); class(df2)    # class不同

```

class不同，可用的method不同
```{r}

methods(class = "data.frame")
methods(class = "list")
```

## Ubike data

瀏覽網頁
```{r}
browseURL("https://data.ntpc.gov.tw/datasets?keyword=%E6%96%B0%E5%8C%97%E5%B8%82%E5%85%AC%E5%85%B1%E8%87%AA%E8%A1%8C%E8%BB%8A%E7%A7%9F%E8%B3%83%E7%B3%BB%E7%B5%B1%28YouBike%29")    # 瀏覽網頁
```

網路爬蟲：
1.  JSON是網路上最常見的資料形態
```{r}

library(jsonlite)

json_url <- "https://data.ntpc.gov.tw/api/datasets/71CD1490-A2DF-4198-BEF1-318479775E8A/json"

fromJSON(json_url)
# 因為list內每筆資料格式相同，fromJSON()將之自動轉成data frame

list_Ubike_nTp <- fromJSON(
  json_url, 
  simplifyDataFrame = F    # 不要轉成data frame
)

```

2.  有CSV檔，先選CSV
```{r}

csv_url <- "https://data.ntpc.gov.tw/api/datasets/71CD1490-A2DF-4198-BEF1-318479775E8A/csv"

df_Ubike_nTp<- read_csv(csv_url)    # a connection to a file 

```
*可按右上方Import Dataset引入資料，再把程式碼貼過來。

```{r}

str(df_Ubike_nTp)

```

```{r}

df_Ubike_nTp %>% 
  summarise(
    na_sna = sum(is.na(sna)), 
    na_sno = sum(is.na(sno))
  )

```

## across

_if() (_all()/_at()) have been superseded by the use of across()! 

### mutate

```{r}

df_Ubike_nTp %>% 
  mutate(
    across(    # apply the same transformation to multiple columns
      everything(),    # 針對所有變數（tidy-select）
      stringr::str_length
    )
  )
# is the same as
# df_Ubike_nTp %>%
#   mutate_all(
#     .,
#     stringr::str_length
#   )

```
mutate()為vectorized function（vector進vector出）。
mean()、median()為summary function（vector進value出），配合summarise()使用。

```{r}

df_Ubike_nTp %>% 
  mutate(
    across(
      "tot":"lng",    # 針對"變數M"到"變數N"的所有變數（含頭尾）
      stringr::str_length
    )
  )
# is the same as
# df_Ubike_nTp %>%
#   mutate_at(
#     .,
#     c("tot", "sbi", "sarea", "mday", "lat", "lng"),    # from variable "tot" to "lng"
#     stringr::str_length
#   )

```

```{r}

df_Ubike_nTp %>% 
  mutate(
    across(
      any_of(c("sna", "tot", "shit")),    # 如果選擇的變數名稱存在，針對它 
      stringr::str_length
    )
  )

# df_Ubike_nTp %>%
#   mutate(
#     across(
#       all_of(c("sna", "tot", "shit")),    # 所有選擇的變數名稱必須存在，否則會error
#       stringr::str_length
#     )
#   )

```

### summarise

```{r}

df_Ubike_nTp %>% 
  summarise(
    across(
      where(is.numeric),    # T/F vector選變數
      list(平 = mean, 中 = median)
    )
  )
# is the same as
# df_Ubike_nTp %>% 
#   summarise_if(
#     .predicate = is.numeric, 
#     list(平 = mean, 中 = median)
#   )

```

```{r}

df_Ubike_nTp %>% 
  summarise(
    across(
      where(is.numeric),    # T/F vector選變數
      ~{.x^2}    # purrr-style lambda
    )
  )


function(x) x^2    # anonymous function (Python: lambda function)

df_Ubike_nTp %>% 
  summarise(
    across(
      where(is.numeric),    # T/F vector選變數
      function(x) x^2    # anonymous function
    )
  )

```

## 勞動統計查詢網

碰到資料格式非常奇怪時，用google drive解決：
  step1. 將資料上傳google drive
  step2. 將資料轉存成google試算表
  step3. 取得存取權限（第一次做就好）：gs4_deauth() -> gs4_auth()
  step4. read_sheet()（要抓google試算表，非原始檔案）

```{r}

library(googlesheets4)

read_sheet(
  "https://docs.google.com/spreadsheets/d/1N3Qp2_4B9eqxGSSqvYHJrdzGYd1G0_k59jFn9AZE5vk/edit?usp=sharing", 
  skip=3
) -> basicSalary

```







