---
title: "plan_taiwanBusinessCycles"
drake_cache: ".testDrake_cache"
params:
  key: "公Aa-Ⅳ-1"
  memberGmails: ["mary@gm.ntpu.edu.tw","cook@gmail.com"]
---

drake_cache: ".myCache"：建立dake plan暫存區檔案夾，加.為隱藏。





**說明**

1. 更改drake_cache資料夾名稱 -> 存檔 -> Addins -> Rmd-plan-make（新檔案第一次）

2. 鼠標放在某個drake plan code chunk上 -> Addins -> loadd target at cursor，
   可產生loadd()的效果。

3. Addins可設快捷鍵（Tools內）。

4. mk_plan_XXX()：重新make一次drake plan
   vis_plan_testDrake()：產生dependency graph





key請由課綱選：
新課綱：<https://docs.google.com/document/d/1o8UQIpy6GFqCgfUxc47fqyAPuEYrk3FLd7bB1EhYMVg>

memberGmails: 為組員進入google classroom的gmail

```{r setup, include=FALSE}
knitr::opts_chunk$set(echo = TRUE, eval=F)
library(rmd2drake)
library(drake)

# If you use git and does not want to track cache folder, put down the following command:
# set_gitignore(".myCache")
```

## makecondition

```{r makecondition}
# 不要改此label

library(readr)
library(dplyr)
library(ggplot2)
library(svglite)
```

## data

正確drake plan code chunk規則
```{r downloaddata}
downloaddata = {
  taiwanStatistics <- readr::read_csv(
    "https://www.dropbox.com/s/n6fuvpo4cbz0oth/taiwanEconomicGrowth.csv?dl=1")
  taiwanStatistics
}
```

```{r dataReady}
dataReady = {
  downloaddata %>%
  rename(
    "year"="X1"
  ) %>%
  mutate(
    across(
      everything(),
      as.numeric
    )
  )
}

```


## graph

```{r gg_taiwanEconomicGrowth}
gg_taiwanEconomicGrowth = {
  dataReady %>%
    ggplot()+
    geom_line(
      aes(
        x=year, y=`economic growth rate(%)`
      )
    )
}
```

```{r gg_taiwanEconomicGrowth, drake=F}
gg_taiwanEconomicGrowth = {
  dataReady %>%
    ggplot()+
    geom_line(
      aes(
        x=year, y=`economic growth rate(%)`
      ), color="red"
    )
}
```

```{r}
gg_taiwanEconomicGrowth
```

## export

```{r save_gg_taiwanEconomicGrowth}
save_gg_taiwanEconomicGrowth = {
  ggsave(
    "taiwanEconomicsGrowth.svg",
    gg_taiwanEconomicGrowth,
    width=8,
    height=5
  )
  
}
```





